【裁判字號】    97,聲,211
【裁判日期】    970201
【裁判案由】    聲請指定管轄
【裁判全文】
臺灣高等法院臺南分院刑事裁定  九十七年度聲字第二一一號
聲請人
即被告  甲○○
                （另案於臺灣臺中監獄執行）
上列聲請人因詐欺案件，由本院以九十七年上訴字第四三號受理
中，聲請移轉管轄，本院裁定如下：
    主    文
聲請駁回。
    理    由
一、聲請意旨略以：聲請人即被告涉犯詐欺案件，前經臺灣雲林
    地方院判處有期徒刑一年八月，被告不服判決，已於法定期
    間提起上訴，現正由貴院審理中。然因被告尚另涉犯偽造有
    價證券罪案件（臺灣臺中地方法院判處有期徒刑四年六月）
    ，現正由臺灣高等法院臺中分院刑事庭審理中，再有民事訴
    訟案件，亦由該院民事庭審理中，則被告有多數案件，正由
    臺灣高等法院臺中分院審理中。另因被告復涉犯偽造文書罪
    案件，尚在臺灣臺中地方法院檢察署偵查中，則被告多件訴
    訟案件，均在臺灣臺中地方法院或臺灣高等法院臺中分院審
    理中，如本件詐欺案件因傳喚被告出庭，勢必借提被告，恐
    將影響被告其他訴訟案件之審理，故為便利被告出庭應訊，
    爰聲請移轉或指定由臺灣高等法院臺中分院為本件詐欺案件
    之管轄法院云云。
二、按「數法院於管轄權有爭議者，或有管轄權之法院經確定裁
    判為無管轄權，而無他法院管轄該案件者，或因管轄區域境
    界不明，致不能辨別有管轄權之法院者，由直接上級法院以
    裁定指定該案件之管轄法院」；又「有管轄權之法院因法律
    或事實不能行使審判權者，或因特別情形由有管轄權之法院
    審判，恐影響公安或難期公平者，由直接上級法院以裁定將
    該案件移轉於其管轄區域與原法院同級之他法院」，刑事訴
    訟法第九條第一項、第十條第一項明文規定。次按，指定或
    移轉管轄由當事人聲請者，應以書狀敘述理由向該管法院為
    之，刑事訴訟法第十一條定有明文。所謂該管法院，係指直
    接上級法院而言（最高法院三十四年聲字第十一號判例參照
    ）。當事人主張有移轉或指定管轄法院之事由者，自應向繫
    屬法院之直接上級法院為聲請。
三、本件聲請人即被告甲○○因涉犯詐欺罪嫌，經檢察官起訴後
    ，由臺灣雲林地方法院九十六年度訴字第二二號判處有期徒
    刑一年八月，被告甲○○不服，現上訴由本院九十七年度上
    訴字第四三號案件審理中，業據本院調取上開卷證資料核閱
    屬實。依聲請意旨所述，被告僅係因多件民事、刑事案件繫
    屬於臺灣高等法院臺中分院及臺灣臺中地方法院等致出庭不
    便，然並無證據足認本院受理被告詐欺案件有何移轉或指定
    管轄之法定事由；況聲請人非向直接上級法院提出聲請，而
    逕向本院聲請裁定移轉或指定管轄，與上開規定不合。是聲
    請人向本院聲請移轉或指定管轄，為法律上所不應准許，自
    應予駁回。
據上論斷，應依刑事訴訟法第二百二十條裁定如主文。
中    華    民    國    97    年    2    月     1     日
                    刑事第一庭審判長法官  黃  崑  宗
                                    法官  王  明  宏
                                    法官  蔡  長  林
以上正本證明與原本無異。
不得抗告。
                                  書記官  李  培  薇
中    華    民    國    97    年    2    月     1     日


司法院資訊處製作；財團法人民間司法改革基金會備份。
